【裁判字號】    98,台抗,862
【裁判日期】    981029
【裁判案由】    聲請強制執行聲明異議
【裁判全文】
最高法院民事裁定              九十八年度台抗字第八六二號
再 抗告 人  勝昌製材股份有限公司
法定代理人  甲○○
代  理  人  游孟輝律師
上列再抗告人因與相對人台灣金聯資產管理股份有限公司間聲請
強制執行事件，聲明異議，對於中華民國九十八年七月三十日台
灣高等法院裁定（九十八年度抗字第一○八五號），提起再抗告
，本院裁定如下：
    主  文
再抗告駁回。
再抗告程序費用由再抗告人負擔。
    理  由
按對於抗告法院所為抗告有無理由之裁定再為抗告，僅得以其適
用法規顯有錯誤為理由者為限，此觀民事訴訟法第四百八十六條
第四項規定自明。此項規定，依強制執行法第三十條之一之規定
，於強制執行事件，亦應準用之。本件相對人即債權人以台灣宜
蘭地方法院（下稱宜蘭地院）九十一年度執字第六七五七號債權
憑證暨債權讓與聲明書為執行名義，聲請對再抗告人所有坐落宜
蘭縣五結鄉○○段七○八地號等十二筆土地暨其上三五九等五建
號房屋（下稱系爭房地）為強制執行，經該法院於民國九十七年
十二月十六日實施第二次拍賣，法官當眾開標，無人應買，相對
人聲明以該拍賣底價承受，法官乃諭知准相對人以債權抵繳價金
而承受，再抗告人聲明異議，經宜蘭地院裁定駁回其異議後，再
抗告人不服，提起抗告。原法院以：按當事人之書狀，除由法院
收文單位蓋用法院戳章收受而到達法院外，亦得由當事人於期日
當場提出，自不得以未經收文程序而否認當事人提出書狀之效力
。本件第二次拍賣期日之拍賣不動產筆錄已記載：「三、拍賣情
形：本件係第二次拍賣，以投標方法為之。拍賣之不動產最低價
額經核定為新台幣三億一千四百六十五萬二千元，法官當眾開標
，無人應買，以債權人當場聲明以本次拍賣底價承受。並主張以
債權抵繳價金。四、法官諭知：准予承受」等語，並有當日開標
之承辦法官、書記官及相對人代理人邱俊富簽名其上，且檢附相
對人代理人之委任狀，有拍賣不動產筆錄可稽，參諸相對人有無
於拍賣期日到場為承受之聲明，專以拍賣不動產筆錄證之，不得
使用其他之證據方法，此觀強制執行法第三十條之一準用民事訴
訟法第二百十九條規定自明。再抗告人以未見相對人委派人員到
場或當場為承受聲明，及相對人提出之委任狀未經法院收文程序
為由，指執行法院准相對人承受系爭房地不當，即無可採，再抗
告人抗告為無理由，因以裁定駁回其抗告，經核並無適用法規顯
有錯誤之情形。再抗告人仍執陳詞，泛以：若筆錄內容登載不實
，上級法院應向該法院查證，本件爭執者為執行筆錄本身之真偽
，尚無民事訴訟法第二百十九條規定之適用等與適用法規顯有錯
誤無涉之理由，再為抗告，求予廢棄原裁定，不能認為有理由。
據上論結，本件再抗告為無理由。依強制執行法第三十條之一、
民事訴訟法第四百九十五條之一第二項、第四百八十一條、第四
百四十九條第一項、第九十五條、第七十八條，裁定如主文。
中    華    民    國  九十八  年    十    月  二十九  日
                      最高法院民事第五庭
                          審判長法官  朱  建  男
                                法官  顏  南  全
                                法官  林  大  洋
                                法官  沈  方  維
                                法官  王  仁  貴
      本件正本證明與原本無異
                                      書  記  官
中    華    民    國  九十八  年   十一   月    十    日
                                                Ａ


司法院資訊處製作；財團法人民間司法改革基金會備份。
